# 沟通关键审计事项

提问人：沉默羔羊 时间：2017-01-01 13:00:11
中国注册会计师审计准则第 1504 号——在审计报告中沟通关键审计事项 ，中提到的关键审计事项和强调事项段的强调事项有什么区别？

回答人：chenyiwei
关键审计事项，是指注册会计师根据职业判断认为对本期财务报表审计最为重要的事项。关键审计事项从注册会计师与治理层沟通过的事项中选取。 因此，关键审计事项不一定是在附注中已经披露过的事项，同时一定不能是导致发表非无保留意见的事项。其目的是“通过提高已执行审计工作的透明度增加审计报告的沟通价值”，其实就是要求说明在审计中对某些事项是如何考虑及处理，且为何这些事项最终没有导致发表非无保留审计意见，要把专业判断的过程及其与治理层的沟通情况写在审计报告正文中。这样做固然可以提高审计报告的透明度，但给CPA带来更大的执业风险也是显而易见的，监管机构也会将其视作新的监管线索来源。